臺灣高雄地方法院刑事判決　　　　　　94年度簡上字第1000號
上　訴　人　臺灣高雄地方法院檢察署檢察官
被　　　告　丁○○
　　　　　　　　　　（現另案羈押於臺灣高雄看守所）
上列上訴人因被告竊盜案件，不服本院高雄簡易庭94年度簡字第
5415號中華民國94年9 月30日第一審判決（聲請簡易判決處刑
案號：94年度偵字第19498 號），提起上訴，及移送併案審理（
臺灣高雄地方法院檢察署94年度速偵字第1418號），本院管轄之
第2 審合議庭判決如下：
    主  文
原判決撤銷。
丁○○連續竊盜，累犯，處有期徒刑捌月。
    事  實
一、丁○○前於民國90年間因竊盜案件，經本院以90年度易字第
    2973號判處有期徒刑5 月，並經台灣高等法院高雄分院以90
    年度上易字第1951號駁回上訴確定，入監執行，於93年6 月
    1 日徒刑執行完畢出監。竟仍不知悔改，基於意圖為自己不
    法所有之概括犯意，於94年8 月9 日晚上10時許，在高雄市
    新興區○○路與林森路口，見車主丙○○因一時疏忽，未將
    其所有車號ZDO —228 號輕型機車鑰匙拔離，認有機可趁，
    持該留於車上之鑰匙，發動機車騎乘離去而加以竊取，得手
    後，供作代步交通工具使用，於同年月27日下午3 時50分許
    ，騎乘該車行經高雄市前鎮區○○○路與修文街口時，為警
    當場查獲。詎丁○○仍未因此記取教訓，復又承前概括犯意
    ，於94年9 月27日深夜11時許，在高雄前鎮區○○○路252
    號前，見乙○○所有車號LXL —200 號重型機車鑰匙留於車
    上，亦以上述相同手法，利用該留於車上之鑰匙，發動機車
    騎乘離去而予以竊取，得手後，亦供已代步所用，嗣於94年
    10 月15 日下午6 時許，騎乘該車行經高雄市○○路與大同
    路口時，再次為警查獲。
二、案經高雄市政府警察局前鎮分局報請臺灣高雄地方法院檢察
    署檢察官聲請簡易判決處刑及移送併案審理。
    理  由
壹、程序方面：
    按本件被告丁○○所犯係死刑、無期徒刑、最輕本刑為3年
    以上有期徒刑以外之罪，其於準備程序就前揭被訴事實為有
    罪之陳述，經受命法官告知簡式審判程序之旨，並聽取其與
    公訴人之意見後，本院認無不得或不宜改依簡式審判程序進
    行之處，爰依刑事訴訟法第273 條之1 第1 項，裁定本件改
    依簡式審判程序進行，合先敘明。
貳、實體方面：
一、上揭犯罪事實，業經被告於本院審理時坦承不諱，核與證人
    即被害人丙○○、乙○○於警詢中證述機車遭竊情節相符，
    並有被害人出具之贓物認領保管單、高雄市政府警察局前鎮
    分局、新興分局扣押筆錄、扣押物品收據、上開2 機車之車
    輛竊盜車牌失竊資料個別查詢報表－查詢車輛認可資料、車
    輛車牌失竊作業－查獲車輛認可資料、車輛尋通報單等件及
    現場查獲照片8 張在卷可稽。綜上證據，足見被告上開自白
    ，核與事實相符，應堪採信。從而，本案事證明確，被告犯
    行，洵堪認定。
二、核被告所為，係犯刑法第320 條第1 項之竊盜罪。被告先後
    2 次竊盜犯行，時間緊接，方法相同，觸犯構成要件相同之
    罪名，顯係基於概括之犯意反覆為之，應依連續犯之規定論
    以一罪，並加重其刑。被告竊取乙○○機車之犯行雖未據起
    訴，然因該部分犯行與檢察官聲請簡易判決處刑之部分（94
    年度偵字第19498 號），具有連續犯之裁判上一罪關係，依
    刑事訴訟法第267 條審判不可分之規定，應為起訴效力所及
    ，本院自應併予審究。又被告前於90年間因竊盜案件，經本
    院以90年度易字第2973號判決判處有期徒刑5 月，並經台灣
    高等法院高雄分院以90年度上易字第1951號判決駁回上訴確
    定，入監執行，於93年6 月1 日徒刑執行完畢出監等情，有
    臺灣高等法院被告前案紀錄表、台灣高雄地方法院檢察署刑
    案資料查註紀錄表各1 紙在卷可稽，其於上開徒刑執行完畢
    後5 年內，再犯本件最重本刑為有期徒刑以上之罪，為累犯
    ，應依刑法第47 條 之規定加重其刑，並遞加重之。
三、被告犯罪事證既已明確，原審予以論罪科刑，固非無見，惟
    原審僅就被告竊取丙○○機車犯行論罪科刑，未及就移送併
    案審理之犯罪事實予以審究，致未依連續犯之規定加重其刑
    ，尚有未洽。是上訴人上訴意旨，指摘原判決不當，為有理
    由，自應由本院予以撤銷改判。爰審酌被告正值年輕時期，
    不思以正當途徑賺取財物，竟以不勞而獲手段行竊，且遭查
    獲後，未思悔改仍再為竊盜犯行，及所竊機車價值均為新台
    幣3 萬元等情，據被害人丙○○、乙○○證述甚明，本應從
    重量刑，惟念被告所竊機車已經被害人領回，其等所受損害
    非鉅，被告犯後復坦承全部犯行，足認態度尚佳等一切情狀
    ，量處如主文第2 項所示之刑，以資懲儆
四、末按，檢察官聲請以簡易判決處刑之案件，經法院認為有第
    451 條之1 第4 項但書之情形者，應適用通常訴訟程序審判
    之，刑事訴訟法第452 條定有明文；且對於簡易判決之上訴
    ，準用刑訴法第3 編第1 章及第2 章之規定，管轄第二審之
    地方法院合議庭受理簡易判決上訴案件，應依通常程序審理
    ；其認案件有刑訴法第452 條之情形者，應撤銷原判決，逕
    依通常程序為第一審判決，有司法院訂頒各級法院辦理刑事
    訴訟簡易程序案件應行注意事項第14項可資參照。查本案經
    本院於審判中發現被告尚有其他具裁判上一罪即併案部分之
    犯罪事實，不宜量處6 月以下之有期徒刑，足認檢察官之聲
    請簡易判決處刑為不適當，而有刑事訴訟法第451 條之1第4
    項但書第2 款之情形，依前揭法律規定，應由本院合議庭逕
    依通常程序審理後，而為第一審之判決，檢察官或被告如不
    服本判決，仍得於法定上訴期間內，向管轄之第二審法院提
    起上訴，附此敘明。
據上論斷，應依刑事訴訟法第455 條之1 第1 項、第3 項、第
452 條、第369 條第1 項前段、第364 條、第299 條第1 項前段
、第273 條之1 第1 項，刑法第56條、第320 條第1 項、第47條
、罰金罰鍰提高標準條例第1 條前段，判決如主文。
本案經檢察官甲○○到庭執行職務。
中　　華　　民　　國　　94　　年　　12　　月　　29　　日
                  刑事第十二庭  審判長法　官  施柏宏
                                      法　官  林書慧
                                      法  官  黃宗揚
以上正本證明與原本無異。
如不服本判決，應於收受送達後10日內向本院提出上訴書狀。
中　　華　　民　　國　　94　　年　　12　　月　　29　　日
 　　　　　　　　　　　　　　　       書記官  王壹理
附錄本判決論罪科刑所依據之法條：
中華民國刑法第320條第1項
(普通竊盜罪)
意圖為自己或第三人不法之所有，而竊取他人之動產者，為竊盜罪
，處 5 年以下有期徒刑、拘役或 500 元以下罰金。
